【裁判字號】    97,上易,920
【裁判日期】    971126
【裁判案由】    竊盜
【裁判全文】
臺灣高等法院高雄分院刑事判決         97年度上易字第920號
上  訴  人  臺灣高雄地方法院檢察署檢察官
被      告  甲○○
                    現於台灣屏東監獄竹田分監執行中
上列上訴人因被告竊盜案件，不服臺灣高雄地方法院97年度審易
字第2057號中華民國97年10月13日第一審判決（起訴案號：臺灣
高雄地方法院檢察署97年度偵字第26328 號），提起上訴，本院
判決如下：
     主  文
上訴駁回。
     理  由
一、公訴意旨略以：被告甲○○意圖為自己不法之所有，於民國
    97年5 月31日7 時5 分許，在屏東縣內埔鄉○○村○○路11
    3 巷辣椒園旁，因見自小貨車鑰匙掛在車上未取走，乃以手
    打開電門方式，竊取乙○○所有牌照0881-JL 號自用小貨車
    1 部（價值約新台幣10萬元），得手後供已作為交通工具之
    用，嗣於97年6 月間某日，逕將該車丟棄在高雄縣旗山鎮○
    ○○路、延平二路口且為警尋獲，復經警在被害人自小貨車
    內採得指紋送請比對鑑定後加以查獲。遂認被告涉犯刑法第
    320 條第1 項普通竊盜既遂罪嫌，而據以向原審法院提起公
    訴云云。
二、惟按案件由犯罪地或被告之住所、居所或所在地之法院管轄
    ，又無管轄權之案件，應諭知管轄錯誤之判決，並同時諭知
    移送於管轄法院，刑事訴訟法第5 條第1 項、第304 條分別
    定有明文。犯罪地或被告之住所、居所或「所在地」之法院
    管轄。刑事訴訟法第5 條第1 項固有明文，惟「所在地」在
    何處？則以起訴時為準，即起訴時係指案件繫屬於法院之日
    而言（最高法院81年度台上字第876 號判決參照）。又所謂
    「犯罪地」，參照刑法第4 條「犯罪之行為或結果，有一在
    中華民領域內者，為在中華民國領域內犯罪」之規定，解釋
    上固自應包括行為地與結果地兩者而言（最高法院72台上58
    94號判例參照），惟所謂「犯罪地」，在概念上雖不排除犯
    罪結果發生地，但就刑法第320 條第1 項竊盜罪之行為態樣
    而論，必指其從事行竊為而而造成被害人財物受損害之特定
    財產所在地而言，不可徒以被竊財物事後遭棄置地點之概念
    出發，泛及被害人財物棄置之地點為結果發生地，而據此不
    當擴張管轄範圍所在地之法院。
三、本院查:本件被告甲○○之設籍地為「屏東縣萬巒鄉○○路8
    號」一址，其於案發之際居所地亦位在「屏東縣內埔鄉○○
    路150 號9 樓之1 」且被告自97年8 月19日起另案在於台灣
    屏東監獄竹田分監執行中等情，此有被告戶籍查詢資料（原
    審卷11頁、警卷1 頁）及台灣高等法院被告前案紀錄表各1
    份核閱屬實。原審以被告住居及所在地均在屏東縣且犯罪地
    點亦位在「屏東縣內埔鄉○○村○○路113 巷辣椒園旁」，
    而本件起訴繫屬於之際，被告之住所地、居所地、所在地及
    犯罪行為地均非屬原審法院管轄之範圍，爰不經言詞辯論，
    諭知管轄錯誤之判決，並移送於有管轄權之台灣屏東地方法
    院，核無不合。檢察官上訴意旨以被告在屏東竊取該自小貨
    車後，將它棄置高雄縣旗山鎮為警查獲，此棄置地點應係行
    為之結果地，而指摘原判決不當，為無理由，應予駁回，並
    不經言詞辯論為之。
據上論斷，應依刑事訴訟法第368條、第372條，判決如主文
中    華    民    國    97    年    11    月    26    日
                  刑事第八庭    審判長法  官   洪兆隆
                                      法  官   郭玫利
                                      法  官   李政庭
以上正本證明與原本無異。
不得上訴。
中    華    民    國    97    年    11    月    26    日
                                      書記官   吳福連


司法院資訊處製作；財團法人民間司法改革基金會備份。
